# 求助陈老师：关联方及关联自然人关系的判断

提问人：三只小鱼 时间：2017-12-12 11:37:16
甲企业向乙公司采购原材料，本年的采购业务 1900 万元。乙公司的A法人或实际控制人为甲公司股东丙公司的股东之一，丙公司持有甲公司5%股权，A法人或实际控制人持有丙公司股权1%。甲企业向乙公司的采购金额占甲企业全年采购金额的29.18%。请问陈老师，此交易可否判断为关联方交易，乙公司的A法人或实际控制人可否判断为关联自然人。

回答人：chenyiwei
从你描述的股权关系来看，似乎没有证据表明存在关联方关系。但如果采购价格与市场价格偏离较大或者存在其他不合理迹象的，则考虑基于实质重于形式原则认定关联方的可能性。